【裁判字號】    97,裁,730
【裁判日期】    970124
【裁判案由】    虛報進口貨物
【裁判全文】
最  高  行  政  法  院  裁  定
                                     97年度裁字第00730號
上  訴  人  威律股份有限公司
代  表  人  甲○○
被 上訴 人  財政部臺北關稅局
代  表  人  李茂
上列當事人間虛報進口貨物事件，上訴人對於中華民國96年5月
17日臺北高等行政法院95年度訴字第3399號判決，提起上訴，本
院裁定如下：
    主  文
上訴駁回。
上訴審訴訟費用由上訴人負擔。
    理  由
按對於高等行政法院判決之上訴，非以其違背法令為理由，不得
為之，行政訴訟法第242條定有明文。依同法第243條第1項規定
，判決不適用法規或適用不當者，為違背法令；而判決有同條第
2項所列各款情形之一者，為當然違背法令。是當事人對於高等
行政法院判決上訴，如依行政訴訟法第243條第1項規定，以高等
行政法院判決有不適用法規或適用不當為理由時，其上訴狀或理
由書應有具體之指摘，並揭示該法規之條項或其內容；若係成文
法以外之法則，應揭示該法則之旨趣；倘為司法院解釋或本院之
判例，則應揭示該判解之字號或其內容。如以行政訴訟法第243
條第2項所列各款情形為理由時，其上訴狀或理由書，應揭示合
於該條項各款之事實。上訴狀或理由書如未依此項方法表明者，
即難認為已對高等行政法院判決之違背法令有具體之指摘，其上
訴自難認為合法。本件上訴人對於高等行政法院判決上訴，係以
：原審法院駁回之理由未具體敘明，有判決違背法令。且被上訴
人認定系爭貨物為大陸製並無具體事證，純屬臆測。系爭貨品上
之產標有無二次車縫或明顯割除標籤痕跡，檢視貨樣即知。又被
上訴人之裁罰額度有行政裁量之濫用，原審未適法判決亦有違法
，再者原處分無法律依據，違反法律保留原則，自屬違法等語，
為其理由。惟查，原判決關於來貨係於中國大陸深圳市裝貨，而
上訴人檢送之產地證明嗣經香港辦事處查證結果，香港中華廠商
聯合會稱非其所簽發。被上訴人綜合研判以來貨實際產地為中國
大陸，且非屬經經濟部公告准許間接進口之大陸物品，認上訴人
有虛報進口貨物名稱、品質、產地，逃避管制之違章行為之事實
，以及上訴人所主張系爭成衣均有顯著性及牢固性之「MADE IN
HONG KONG」產地標示，依原產地認定參考事項第1條規定，被上
訴人應依貨上之產地標誌認定產地為香港，被上訴人認定系爭貨
物產地為中國大陸係自行臆測，顯然違法；又上訴人已於行政罰
法施行前，將貨物提領出售，被上訴人以加罰貨價1倍替代沒入
處分，違反法律保留原則云云，如何不足採等事項均詳予以論述
，是原判決所適用之法規與該案應適用之現行法規並無違背，與
解釋判例，亦無牴觸，並無所謂原判決有違背法令之情形；核上
訴人所陳上述理由，無非係就原審取捨證據、認定事實之職權行
使，指摘其為不當，並就原審已論斷者，泛言未論斷，或就原審
所為論斷，泛言其論斷矛盾，而未具體說明其有何不適用法規或
適用法規不當之情形，並揭示該法規之條項或其內容，及合於行
政訴訟法第243條第2項所列各款之事實，難認對該判決之如何違
背法令已有具體之指摘。依首揭說明，應認其上訴為不合法。據
上論結，本件上訴為不合法，依行政訴訟法第249條第1項前段、
第104條、民事訴訟法第95條、第78條，裁定如主文。
中    華    民    國    97    年    1     月    24    日
                    最高行政法院第五庭
                        審判長法官  劉  鑫  楨
                              法官  侯  東  昇
                              法官  林  樹  埔
                              法官  劉  介  中
                              法官  戴  見  草
以  上  正  本  證  明  與  原  本  無  異
中    華    民    國    97    年    1     月    25    日
                              書記官  吳  玫  瑩


司法院資訊處製作；財團法人民間司法改革基金會備份。
